# 国有企业固定资产报废

提问人：arvin_lirui 时间：2017-06-20 16:59:54
陈老师你好，国有企业固定资产报废处置是否需要经过资产评估？

回答人：chenyiwei
根据《企业国有资产评估管理暂行办法》（国务院国资委令第 12 号）：
第六条 企业有下列行为之一的，应当对相关资产进行评估： （一）整体或者部分改建为有限责任公司或者股份有限公司；
（二）以非货币资产对外投资； （三）合并、分立、破产、解散； （四）非上市公司国有股东股权比例变动； （五）产权转让； （六）资产转让、置换； （七）整体资产或者部分资产租赁给非国有单位； （八）以非货币资产偿还债务；
（九）资产涉讼； （十）收购非国有单位的资产； （十一）接受非国有单位以非货币资产出资； （十二）接受非国有单位以非货币资产抵债； （十三）法律、行政法规规定的其他需要进行资产评估的事项。
从上述规定看，固定资产报废处置没有被规定为应当进行资产评估的情形。但如果涉及金额较大，或者出售价值较大，也不排除需进行评估的情形（如集团或国资委在审批该报废时可能要求提交拟报废资产的评估报告）。建议结合具体情况，与该企业所属集团或国资委确认是否需评估。